臺灣高等法院刑事裁定
109年度抗字第961號
抗  告  人
即  受刑人  李筱梅





上列抗告人即受刑人因聲請定其應執行刑案件，不服臺灣桃園地
方法院中華民國109年1月6日裁定（108年度聲字第4832號），提
起抗告，本院裁定如下：
    主  文
抗告駁回。                                             
    理  由
一、原裁定意旨略以：抗告人即受刑人李筱梅（下稱抗告人）因
    犯如原裁定附表所示之罪(原裁定附表編號2至4「偵查（自
    訴）機關年度案號」欄「桃園地檢108年度毒偵字第1974號
    」之記載應更正為「桃園地檢108年度毒偵字第1974號、第1
    977號、第2177號」；編號2「確定判決案號」欄「108年度
    桃簡字第667號」之記載應更正為「108年度桃簡字第1543號
    」)，經法院先後判處如原裁定附表所示之刑，並均分別確
    定在案。茲檢察官聲請定其應執行之刑，經臺灣桃園地方法
    院（下稱桃園地院）審核認聲請合法，應予准許，爰裁定其
    應執行刑為有期徒刑6月，如易科罰金，以新臺幣（下同）1
    000元折算1日等語。
二、抗告意旨略以：定應執行刑為有期徒刑5月，為何原裁定記
    載是6個月，且108年度桃簡字第667號判決判處有期徒刑2月
    已執行完畢，實在不知道到底要執行幾個月云云。
三、按裁判確定前犯數罪者，併合處罰之；數罪併罰，有二裁判
    以上者，依刑法第51條之規定，定其應執行之刑，刑法第50
    條第1項前段、第53條分別定有明文。次按犯最重本刑為5年
    以下有期徒刑以下之刑之罪，而受6月以下有期徒刑或拘役
    之宣告者，得以1000元、2000元或3000元折算1日，易科罰
    金，刑法第41條第1項亦有明文。且二裁判以上數罪，縱其
    中一部分已執行完畢，如該數罪尚未全部執行完畢，因與刑
    法第54條，及司法院院字第1304號解釋所謂僅餘一罪之情形
    有別，自仍應依刑法第53條之規定，定其應執行之刑；而定
    應執行之刑，應由犯罪事實最後判決之法院檢察官聲請該法
    院依法裁定之，不能因犯罪之一部分所科之刑業經執行完畢
    ，而認檢察官之聲請為不合法，予以駁回，至已執行部分，
    自不能重複執行，應由檢察官於指揮執行時扣除之，此與定
    應執行刑之裁定無涉（最高法院81年度台抗字第464號、86
    年度台抗字第472號裁定意旨參照）。另按法律上屬於自由
    裁量事項，尚非概無法律性之拘束，在法律上有其外部界限
    及內部界限，前者法律之具體規定，使法院得以具體選擇為
    適當裁判，此為自由裁量之外部界限，後者法院為自由裁量
    時，應考量法律之目的，法律秩序之理念所在，此為自由裁
    量之內部界限，法院為裁判時，二者均不得有所踰越；在數
    罪併罰而有二裁判以上，應定其應執行刑之案件，法院所為
    刑之酌定，固屬自由裁量事項，然對於法律之內、外部界限
    ，仍均應受其拘束（最高法院92年度台非字第187號及94年
    度台非字第21號判決意旨參照）。
四、經查：
  ㈠抗告人因犯如原裁定附表編號1所示之毒品危害防制條例罪，
    經桃園地院於108年5月31日以108年度桃簡字第667號判決判
    處有期徒刑2月，如易科罰金，以1000元折算一日，該判決
    於108年7月29日確定，且已執行完畢；其另於上開判決確定
    前因犯如原裁定附表編號2至4所示之罪，經桃園地院以108
    年度桃簡字第1543號判決定應執行刑為有期徒刑5月，如易
    科罰金，以1000元折算一日，該判決並於108年11月11日確
    定，有前開各刑事判決及本院被告前案紀錄表各乙份在卷可
    稽。嗣經檢察官向最後事實審之桃園地院聲請定其應執行之
    刑，核屬正當。
  ㈡抗告意旨雖主張如原裁定附表編號1所示之罪已執行完畢，且
    原裁定所定之應執行刑有誤云云。惟參諸上開裁定意旨，檢
    察官聲請定應執行刑之數罪中，倘有部分罪刑已執行完畢者
    ，僅係檢察官指揮執行時，應如何予以扣除之問題，不致於
    重複執行而造成對抗告人不利之結果，原裁定對此亦已詳為
    說明；又原裁定所定應執行刑有期徒刑6月，如易科罰金，
    以1000元折算1日，既未踰越刑法第51條第5款所定法律之外
    部界限，即不得重於如附表編號1至4所示罪刑總和（有期徒
    刑9月），亦合於內部界限之拘束，即不得重於如附表編號2
    至4所定應執行刑及如附表編號1所示宣告刑之總和（有期徒
    刑7月月），可認已斟酌抗告人所犯案件類型及情節併予適
    度減少總刑期，無明顯喪失權衡或有違比例原則、公平正義
    原則之情，而屬法院裁量權之適法行使，自難認定該定應執
    行刑之裁定有何違法或不當之處。
　㈢綜此，抗告人猶執前詞指摘原裁定不當，容有誤會。是本件
    抗告為無理由，應予駁回。
據上論斷，應依刑事訴訟法第412 條，裁定如主文。 
中　　華　　民　　國　　109 　年　　6 　　月　　24　　日
                  刑事第四庭  審判長法　官  陳筱珮
                                    法　官  邱滋杉
                                    法　官  羅郁婷
以上正本證明與原本無異。
不得再抗告。
                                    書記官  蔡易霖
中　　華　　民　　國　　109 　年　　6 　　月　　24　　日